【裁判字號】    97,訴,1393
【裁判日期】    971031
【裁判案由】    毒品危害防制條例
【裁判全文】
臺灣基隆地方法院刑事判決              97年度訴字第1393號
公  訴  人  臺灣基隆地方法院檢察署檢察官
被      告  甲○○
上列被告因毒品危害防制條例案件，經檢察官提起公訴（97年度
毒偵字第2014號），被告於準備程序進行中就被訴事實為有罪之
陳述，經本院合議庭裁定由受命法官獨任進行簡式審判程序，判
決如下：
    主  文
甲○○施用第一級毒品，累犯，處有期徒刑柒月。
扣案之第一級毒品海洛因驗餘淨重零點壹貳貳貳公克（併同難以
完全析離之包裝袋壹只）沒收銷燬之。
    事   實
一、甲○○前曾因施用第一、二級毒品案件，經觀察、勒戒後，
    認無繼續施用毒品之傾向，由臺灣基隆地方法院檢察署檢察
    官於民國88年11月10日以88年度毒偵字第695號為不起訴處
    分確定，並於88年11月11日執行完畢釋放出所；又因施用第
    二級毒品案件，經觀察、勒戒後，認有繼續施用毒品之傾向
    ，經本院裁定送戒治處所強制戒治，並以89年度基簡字第51
    9號簡易判決判處有期徒刑5月確定，於90年10月16日執行完
    畢（起訴書誤載為於90年10月17日執行完畢），強制戒治部
    分於89年12月5日停止戒治交付保護管束，於90年4月25日保
    護管束期滿執行完畢；再因施用第一級毒品案件，經本院裁
    定送戒治處所強制戒治（因法律修正未執行），並於92年7
    月16日以92年度訴字第272號判處有期徒刑7月（與另竊盜案
    件，經臺灣高等法院以92年度上訴字第20866號判決判處有
    期徒刑1年6月，刑前強制工作3年，2件經臺灣高等法以94年
    度聲字第200號裁定應執行有期徒刑2年，刑前強制工作3年
    ）；又因施用第一級毒品案件，經本院於93年2月27日以93
    年度訴字第56號判決判處有期徒刑8月（與另傷害案件，經
    本院以92年度訴字第603號判決判處有期徒刑3月，2件經本
    院以94年度聲字第142號裁定應執行有期徒刑10月），上開4
    件經臺灣高等法院以96年度聲減字第354號裁定減刑並定應
    執行為有期徒刑1年4月，因減刑於96年7月16日出監，惟其
    中有期徒刑4月部分因漏未執行，於97年1月21日易科罰金執
    行完畢（起訴書誤載為於96年7月16日執行完畢）（成立累
    犯）。
二、詎其不知戒除施用毒品惡習，復基於施用第一級毒品海洛因
    之犯意，於97年8月8日下午5時，在基隆市○○路473之2號3
    樓，以針筒注射方式，施用第一級毒品海洛因1次。嗣為警
    於97年8月8日晚上7時20分，於基隆市○○○路、中山一路
    口發現甲○○騎乘NM9─611號重機車行跡可疑，上前盤查，
    經查詢得知其有毒品前科而查獲其自行交出之第一級毒品海
    洛因1包，並扣得其所持有之第一級毒品海洛因1包（淨重0.
    1260公克，驗餘淨重0.1222公克），且經其同意採尿送驗，
    結果呈嗎啡陽性反應，而查悉上情。
三、案經基隆市警察局第二分局報告臺灣基隆地方法院檢察署檢
    察官偵查起訴。
    理  由
壹、程序事項
    本案被告甲○○所犯者非為死刑、無期徒刑、最輕本刑為3
    年以上有期徒刑之罪或高等法院管轄之第一審案件，其於準
    備程序進行中，先就被訴事實為有罪之陳述，經告知其簡式
    審判程序之旨，並聽取公訴人、被告之意見後，本院業已依
    刑事訴訟法第273條之1第1項規定，裁定由受命法官獨任以
    簡式審判程序進行本案之審理。
貳、實體事項
一、上揭事實業據被告甲○○於警訊、偵訊、本院準備程序及審
    理時自白，而被告於97年8月8日下午8時25分許採集尿液檢
    體，經送臺灣尖端先進生技醫藥股份有限公司以酵素免疫分
    析法初步檢驗、以氣相層析質譜儀為確認檢驗之結果，呈嗎
    啡（海洛因代謝後尿液檢出成份）陽性反應（嗎啡檢出濃度
    為約35510ng／ml），有該公司97年8月19日濫用藥物檢驗報
    告、基隆市警察局第二分局偵辦毒品案件尿液檢體對照表附
    卷可稽，並有第一級毒品1包扣案為證，且有照片4張附卷可
    佐，扣案之第一級毒品1包經送請交通部民用航空局醫務中
    心鑑定結果，含第一級毒品海洛因成分，淨重0.1260公克，
    取樣0.0038公克，驗餘淨重0.1222公克，有該中心97年8月
    27日航藥鑑字第0974409號鑑定書附卷可考，足見被告上開
    任意性自白，核與事實相符，堪可採信。再查，被告曾因施
    用第一、二級毒品案件，經觀察、勒戒後，認無繼續施用毒
    品之傾向，由臺灣基隆地方法院檢察署檢察官於88年11月10
    日以88年度毒偵字第695號為不起訴處分確定，並於88年11
    月11日執行完畢釋放出所；又因施用第二級毒品案件，經觀
    察、勒戒後，認有繼續施用毒品之傾向，經本院裁定送戒治
    處所強制戒治，並以89年度基簡字第519號簡易判決判處有
    期徒刑5月確定，強制戒治部分於89年12月5日停止戒治交付
    保護管束，於90年4月25日保護管束期滿執行完畢；再因施
    用第一級毒品案件，經本院裁定送戒治處所強制戒治（因法
    律修正未執行），並於92年7月16日以92年度訴字第272號判
    處有期徒刑7月（與另竊盜案件，經臺灣高等法院以92年度
    上訴字第20866號判決判處有期徒刑1年6月，刑前強制工作3
    年，2件經臺灣高等法以94年度聲字第200號裁定應執行有期
    徒刑2年，刑前強制工作3年）；又因施用第一級毒品案件，
    經本院於93年2月27日以93年度訴字第56號判決判處有期徒
    刑8月（與另傷害案件，經本院以92年度訴字第603號判決判
    處有期徒刑3月，2件經本院以94年度聲字第142號裁定應執
    行有期徒刑10月），上開4件經臺灣高等法院以96年度聲減
    字第354號裁定減刑並定應執行為有期徒刑1年4月，此有卷
    附臺灣基隆地方法院檢察署刑案資料查註紀錄表、臺灣高等
    法院被告前案紀錄表可按，從而，本案事證明確，被告於上
    開強制戒治執行完畢釋放後5年內再犯科刑後，再犯施用第
    一級毒品海洛因之犯行，至堪認定，應依法論科。
二、論罪科刑：
  (一)按海洛因係毒品危害防制條例第2條第2項第1款所定之第一
    級毒品，被告予以施用，核其所為，係犯毒品危害防制條例
    第10條第1項之施用第一級毒品罪。其持有第一級毒品海洛
    因係供施用，其持有第一級毒品之低度行為為施用第一級毒
    品之高度行為所吸收，不另論罪。
  (二)被告曾因施用第一級毒品案件，經本院於92年7月16日以92
    年度訴字第272號判處有期徒刑7月（與另竊盜案件，經臺灣
    高等法院以92年度上訴字第20866號判決判處有期徒刑1年6
    月，刑前強制工作3年，2件經臺灣高等法以94年度聲字第20
    0號裁定應執行有期徒刑2年，刑前強制工作3年）；又因施
    用第一級毒品案件，經本院於93年2月27日以93年度訴字第
    56號判決判處有期徒刑8月（與另傷害案件，經本院以92年
    度訴字第603號判決判處有期徒刑3月，2件經本院以94年度
    聲字第142號裁定應執行有期徒刑10月），上開4件經臺灣高
    等法院以96年度聲減字第354號裁定減刑並定應執行為有期
    徒刑1年4月，因減刑於96年7月16日出監，惟其中有期徒刑4
    月部分因漏未執行，於97年1月21日易科罰金執行完畢；此
    有臺灣高等法院被告前案紀錄表、臺灣基隆地方法院檢察署
    刑案資料查註紀錄表在卷可稽，其於有期徒刑執行完畢後5
    年以內，故意再犯本件有期徒刑以上之罪，為累犯，應依刑
    法第47條第1項規定，加重其刑。
  (三)爰審酌被告前因施用毒品經強制戒治及科刑後，猶不知戒除
    毒品惡習，復再施用第一級毒品海洛因，而其所犯施用毒品
    之犯罪係戕害自身健康之行為，於他人尚不致造成損害，其
    施用之次數、被告事後坦承犯行之態度等一切情狀，量處如
    主文所示之刑，以示懲儆。
  (四)扣案之第一級毒品海洛因驗餘淨重0.1222公克，併同難以完
    全析離之包裝袋1只（蓋無論以何種方式分離包裝袋與其內
    裝之毒品，包裝袋內均會有極微量毒品殘留，故上述包裝袋
    應整體視為查獲毒品之一部分，一併宣告沒收銷燬之，最高
    法院95年度臺上字第3739號、第7354號判決足資參照），為
    查獲之毒品，不問屬於犯人與否，應依毒品危害防制條例第
    18條第1項前段宣告沒收銷燬之。至取樣之第一級毒品海洛
    因0.0038公克，已於鑑定時用罄而不存在，不予宣告沒收銷
    燬之，併此敘明。
參、應適用之法條：
    刑事訴訟法第273條之1第1項、第284條之1、第299條第1項
    前段，毒品危害防制條例第10條第1項、第23條第2項、第18
    條第1項前段，刑法第11條、第47條第1項，判決如主文。
本案經檢察官乙○○到庭執行職務
中    華    民    國    97    年    10    月    31    日
                  刑事第三庭法  官  鄭景文
以上正本證明與原本無異。
對於本件判決如有不服，應於收受送達後10日內，向本院提出上
訴書狀，上訴於臺灣高等法院，並按他造當事人之人數附具繕本
。其未敘述上訴理由者，並得於提起上訴後10日內向本院補提理
由書狀，且須按他造當事人之人數附具繕本。「請勿逕送臺灣高
等法院」
中    華    民    國    97    年    10    月    31    日
                            書記官  李繼業
附錄論罪法條：
毒品危害防制條例第10條：
施用第一級毒品者，處6月以上5年以下有期徒刑。
施用第二級毒品者，處3年以下有期徒刑。


司法院資訊處製作；財團法人民間司法改革基金會備份。
